【裁判字號】    95,交抗,560
【裁判日期】    950830
【裁判案由】    聲明異議
【裁判全文】
臺灣高等法院臺中分院刑事裁定         95年度交抗字第560號
抗  告  人
即受處分人  甲○○
上列抗告人因違反道路交通管理處罰條例案件，不服臺灣臺中地
方法院，中華民國95年7月17日所為裁定（95年度交聲字第426號
）；臺灣屏東地方法院，中華民國95年7月13日所為裁定（95年
度交聲字第128號），提起抗告，本院裁定如下：
    主  文
抗告駁回。
    理  由
一、抗告人甲○○抗告意旨略以：(一)本件員警進入臺中縣大里市
    ○里路243號住家內，一員警將其帶回警局，一員警騎走機
    車。(二)員警提供路線圖不實，偽造之嫌。(三)員警提供監視器
    影像，相片1至12共3張，有偽造之嫌。其沒有闖紅燈、逃逸
    並提出陳述單、路線圖，證明屬實，並依法提起抗告云云。
二、按汽車駕駛人，行經有燈光號誌管制之交岔路口闖紅燈者，
    處新臺幣（下同）1,800元以上5,400元以下罰鍰；汽車駕駛
    人有上開違規情形，除依原條款處罰鍰外，並記違規點數3
    點，道路交通管理處罰條例第53條、第63條第1項第3款分別
    定有明文。又按汽車駕駛人，駕駛汽車經測試檢定有酒精濃
    度超過規定標準者，處1萬5千元以上6萬元以下罰鍰，並當
    場移置保管其車輛及吊扣其駕駛執照1年；汽車駕駛人有飲
    用酒類後其吐氣所含酒精濃度超過每公升0.25毫克以上者，
    不得駕車；汽車駕駛人，因違反本條例及道路交通安全規則
    之規定，受吊銷駕駛執照處分時，吊銷其持有各級車類之駕
    駛執照。道路交通管理處罰條例第35條第1項第1款、第68條
    、道路交通安全規則第114條第2款與違反道路交通管理事件
    統一裁罰標準表亦分別定有明文。經查：
  (一)本件抗告人甲○○於民國（下同）95年4月11日凌晨0時33分
    左右，騎乘車牌號碼TEV-556號輕型機車，行經臺中縣大里
    市○○路與德芳路口之有燈光號誌管制之交岔路口，因闖紅
    燈且酒精濃度超過標準，為警依法舉發，嗣抗告人提出申訴
    ，經原處分機關請原舉發單位調查結果，仍認抗告人確有前
    揭違規行為，原處分機關乃依道路交通管理處罰條例第35條
    第1項第1款、第53條第1項、第63條第1項第3款、第68條等
    規定，於95年6月8日以裁監稽違字第裁61-HCO118663號裁決
    書裁處抗告人罰鍰42,000元，吊扣駕駛執照12個月，並記違
    規點數3點，此有臺中縣警察局舉發違反道路交通管理事件
    通知單及交通部公路總局臺中區監理所（台中市監理站）違
    反道路交通管理事件裁決書各1件在卷可稽。
  (二)查證人即本件舉發警員劉東貴於原審95年7月14日訊問時證
    述：「（本件是由你舉發？當時舉發情形如何？）是的。當
    時我在晚上與民防隊員一同駕駛警車執行巡邏勤務，我們由
    德芳路沿線駛至國光路口時，發現不同向的左側，一台輕機
    車，該駕駛人闖紅燈，是由臺中市往大里的方向闖越紅燈，
    當時我們的方向是綠燈，但我們並沒有越過馬路，我們警車
    停下來，我搖下車窗，我問他說你怎麼停在路中央，該駕駛
    人停在德芳路北向車道四線道中間，我問他有無看到紅燈，
    他就舉手類似道歉的樣子，我再問他有無喝酒，他就點頭又
    搖頭，看起來神智不清，之後我就請他將機車停在路邊，他
    加速逃逸，我們警車就全程尾隨在後，沿路我們有鳴警報器
    ，也有搖下車窗向他喊停車，駕駛人有看警車一下，又再加
    速離去，因為我擔心撞到駕駛人，只是一路尾隨，最後在大
    里路邊尚未達駕駛人家巷口處，駕駛人停車，他停下之後拿
    下安全帽，我們正好到他旁邊，疑似酒駕，將駕駛人帶回派
    出所，他在派出所進行酒測。」（見原審卷第42至43頁）。
    本件證人劉東貴乃依法執行交通勤務之員警，與抗告人素不
    相識，亦無怨隙，衡情應無誣攀抗告人之理，是其所為上開
    證詞應可採信；複據員警劉東貴證詞及其所繪現場路線圖，
    適正與本件卷附證物(1)國光路二段與德芳路口全家便利商店
    監視器翻拍照片7幀(2)國光路二段與三興街口大里市公所監
    視器翻拍照片4幀(3)大里市○○街112號前監視器翻拍照片1
    幀，共計12幀照片所示相符（見原審卷第26至32頁），益徵
    員警劉東貴之證詞顯可採信。又本件抗告人經酒精濃度測試
    檢定測定值為每公升0.50毫克，超過每公升0.25毫克之規定
    標準值，此有酒精濃度測試檢定結果1紙附卷可稽（見原審
    卷第33頁）。抗告人雖以員警提供路線、相片不實，有偽造
    之嫌云云為辯，惟其所辯均係空言指摘，並未提出具體事證
    以供調查，其所辯顯不足採。從而抗告人本件違規事實，既
    據執勤員警以親睹無誤後始予舉發在案，又無任何證據足資
    證明員警有捏造事實違法取締之情事，則抗告人確有闖紅燈
    、酒後駕駛車輛之交通違規行為，堪以認定。據此，原處分
    機關依道路交通管理處罰條例第35條第1項第1款、第53條第
    1項等規定，裁處抗告人罰鍰42000元，吊扣駕駛執照12個月
    ，並記違規點數3點，於法並無不合。
三、按法院受理有關交通事件，準用刑事訴訟法之規定，道路交
    通管理處罰條例第89條定有明文。從而，按刑事訴訟法第40
    3條第1項、第407條規定，當事人對於法院之裁定有不服者
    ，得抗告於上級法院；提起抗告，應以抗告書狀敘述抗告之
    理由，提出於原審法院為之。是以，抗告人就臺灣屏東地方
    法院95年度交聲字第128號裁定如有不服，依法應於法定期
    間向臺灣屏東地方法院以抗告書狀敘述抗告理由抗告於臺灣
    高等法院高雄分院，其所為抗告始為適法。惟抗告人逕向本
    院提起抗告，其抗告不合法律上之程式，依刑事訴訟法第41
    1條前段規定，亦應駁回之。
四、綜上所述，原裁定維持原處分機關之裁罰要無違誤，本件抗
    告為無理由，依法應予駁回。
據上論斷，應依道路交通案件處理辦法第26條，刑事訴訟法第41
1條前段、412條，裁定如主文。
中    華    民    國    95    年    8     月    30    日
               刑事第十一庭  審判長法  官  黃  梅  月
                                   法  官  黃  日  隆
                                   法  官  林  宜  民
上列正本證明與原本無異。
不得再抗告。
                                   書記官  林  桂  鳳
中    華    民    國    95    年    9     月    1     日
                                                      Ｆ


司法院資訊處製作；財團法人民間司法改革基金會備份。
